【裁判字號】    97,易,7
【裁判日期】    970131
【裁判案由】    竊盜等
【裁判全文】
臺灣屏東地方法院刑事判決                 97年度易字第7號
公  訴  人  臺灣屏東地方法院檢察署檢察官
被      告  甲○○
            乙○○
上列被告因竊盜等案件，經檢察官提起公訴（96年度偵字第4222
號）及併案審理（96年度偵字第4718號），本院裁定改依簡式審
判程序審理，判決如下：
    主  文
甲○○犯如附表編號一至四所示之罪，各處如附表編號一至四所
示之宣告刑，各減為如附表編號一至四「減刑後之刑」欄所載之
刑。應執行有期徒刑拾月。
乙○○故買贓物，累犯，處有期徒刑肆月，減為有期徒刑貳月，
如易科罰金，以新臺幣壹仟元折算壹日。
    事  實
一、甲○○基於意圖為自己不法所有之竊盜犯意，先後於如附表
    所示時、地，以如附表所示之犯罪方法式，竊取他人財物。
    又甲○○於如附表所示編號三之竊盜行為後，竟為免其竊盜
    行為所竊取之車牌號碼M7J-959 重型機車遭人認出，另基於
    行使變造特種文書之犯意，於民國96年1 月6 日某時竊取上
    開機車後，隨即在屏東縣內埔鄉榮泉榮民醫院前面，將上開
    機車原本懸掛之車牌卸下，改懸之前其如附表編號二所示所
    竊得之L25 一915 重型機車之車牌，並為逃避查緝，遂以其
    在便利商店所購買之黑色膠帶（未扣案），將上開「L25 一
    915 」車牌號碼中之「L 」變造成「E 」後，懸掛在前開機
    車上而損害於羅坤彬、湯昇屏及監理機關對於車牌管理之正
    確性。
二、乙○○前於94年間因犯公共危險案件，經本院於94年4 月26
    日以94年度交簡字第245 號判處有期徒刑3 月確定，於94年
    12月12日執行完畢。乙○○竟不知警惕，於96年3 月間某日
    ，在屏東縣來義鄉南和村內，明知甲○○向其兜售之機車並
    無車牌（原J2C- 866號車牌已遭沈某卸下後丟棄），顯係來
    源不明之贓車，竟基於購買贓物之故意，以新臺幣3,000 元
    代價向甲○○買下該贓車。嗣於96年6 月28日上午9 時許，
    為警在屏東縣來義鄉南和村204 號前，查獲甲○○騎乘其所
    竊懸掛變造之車牌號碼為「E25-915 」重型機車後，而循線
    查獲上情。
三、案經屏東縣警察局潮州分局報請臺灣屏東地方法院檢察署檢
    察官偵查起訴。
    理  由
一、本件被告甲○○、乙○○犯係死刑、無期徒刑、最輕本刑為
    3 年以上有期徒刑以外之罪，其於本院準備程序中就前揭被
    訴事實為有罪之陳述，經受命法官告知簡式審判程序之旨，
    並聽取其與公訴人之意見後，本院認無不得或不宜改依簡式
    審判程序進行之處，爰依刑事訴訟法第273 條之1 第1 項、
    第284 條之1 ，本院合議庭裁定由受命法官獨任依簡式審判
    程序審理；又簡式審判程序之證據調查，依刑事訴訟法第27
    3 條之2 規定，不受同法第159 條第1 項審判外陳述排除之
    限制，再被告對於卷內之各項證據，亦不爭執證據能力，故
    卷內所列之各項證據，自得作為證據，合先敘明。
二、上開犯罪事實，業據被告甲○○、乙○○於本院審理中均坦
    承不諱，核與證人余榮篡、羅坤彬、湯昇屏於警詢中證述及
    證人甲○○於偵查中證述之情節相符，並有扣押物品目錄表
    、贓物認領保管單、車籍查詢基本資料、車輛尋獲電腦輸入
    單及照片8 幀在卷可稽，足見被告2 人之自白確與事實相符
    ，應可採信。是本件事證明確，被告上開犯行，洵堪認定。
三、被告甲○○使用之剪刀，雖未扣案，惟被告甲○○於偵查中
    自承該剪刀，約長度約10公分，末端為尖銳之鐵製物，可以
    剪斷電線等語（見偵查卷宗第55頁），是該剪刀衡情於客觀
    上仍具有危險性，以之攻擊於人，均足以為殺害或傷害人之
    生命、身體之器械，堪認為兇器。又汽車牌照為行車之許可
    憑證，屬於刑法第212 條所列特許證之一種，而所謂「變造
    」者，係指無改作權，而擅自更改其內容之行為。申言之，
    即無改作權人，就他人原所製作之真正文書，於不變更其本
    質範圍內，僅將其內容加以增刪或塗抹，例如將身份證字號
    或車牌號碼之其中一碼數字加以更改等是。本件被告甲○○
    將其所竊得車牌號碼L25 一915 之車牌，以其在便利商店所
    購買之黑色膠帶，將上開「L25 一915 」車牌號碼中之「L
    」變造成「E 」後，懸掛在前開機車之行為，自屬變造車牌
    行為。是核被告甲○○所為，係犯如附表編號一至四所示之
    罪；其變造車牌並行使之行為，另犯同法第216 條、212 條
    行使變造特種文書罪；至被告乙○○係犯刑法第349 條第2
    項故買贓物罪（起訴書誤載為同條第1 項，應予更正，附此
    敘明）。被告甲○○變造特種文書之低度行為，為行使變造
    特種文書之高度行為所吸收，不另論罪，又其所犯上開3 個
    竊盜罪與行使變造特種文書罪間，犯意各別，行為互殊，且
    觸犯構成要件相異之罪名，自應分論併罰。又被告乙○○有
    事實欄所載論罪科刑執行之情形，此有臺灣屏東地方法院檢
    察署刑案資料查註紀錄表及臺灣高等法院被告前案紀錄表各
    1 份在卷可查，其受有期徒刑執行完畢後，5 年之內再犯有
    期徒刑以上刑之本罪，為累犯，應依刑法第47條第1 項規定
    加重其刑。
四、爰審酌被告甲○○為58年2 月27日出生，教育程度為高中畢
    業；被告乙○○為54年7 月5 日出生，教育程度為國小畢業
    ，此有警詢資料1 份在卷可稽。被告甲○○正值青壯之年，
    不思以正途謀生，猶因不勞而獲之心態，竊取他人之物變賣
    得款花用，侵害他人財產安全，行為實不足取，變造機車車
    牌號碼，掩飾來源不明或不正當之機車，並使被害人追贓困
    難，惟兼念及其竊盜手段及變造車牌方式尚屬輕微，犯後均
    始終坦承犯行，態度良好等一切情狀，分別量處如附表編號
    一至四所示之刑；被告乙○○低價購買贓車1 部供己代步使
    用，顯係因貪念一時失慮，並非專門提供竊賊銷贓管道，間
    接促進竊盜猖獗，增加被害人尋回失竊車輛之困難，對社會
    治安影響尚清，其犯罪手段尚屬輕微，且其犯後坦承犯行，
    態度良好等一切情況，量處如主文第2 項所示之刑。另供被
    告甲○○犯罪所用之剪刀、黑色膠帶，均未扣案，為免將來
    執行上之困難，均不為沒收之諭知。又移送併辦意旨書所載
    之犯罪事實與上開事實，犯罪事實完全相同，為同一案件之
    實質上一罪，為起訴效力所及，本院自應併予審理，附此敘
    明。
五、末按中華民國96年罪犯減刑條例業經總統於96年7 月4 日公
    布，自同年7 月16日施行，本件被告甲○○、乙○○所犯上
    開之罪，犯罪時間均在96年4 月24日以前，經核尚無該條例
    第3 條所列不予減刑之情形（被告甲○○所犯雖屬該條例第
    3 條第1 項第15款之罪，然各罪之本院宣告刑均未逾有期徒
    刑1 年6 月），應均依中華民國96年罪犯減刑條例第2 條第
    1 項第3 款規定，減其宣告刑之刑期2 分之1 如附表編號一
    至四及主文第二項所示之刑，並就被告甲○○所犯如附表編
    號一至四所示之罪，合併定其應執行刑如主文第1 項所示。
    被告乙○○科刑部分，又審酌其年齡、職業、收入、社會地
    位等節，並諭知易科罰金之折算標準如主文所示，以資儆懲
    。
據上論斷，應依刑事訴訟法第273 條之1 第1 項、第299 條第1
項前段，刑法第320 條第1 項、第321 條第1 項第3 款、第349
條第2 項、第47條第1 項、第41條第1 項前段、第51條第5 款，
刑法施行法第1 條之1 ，中華民國96年罪犯減刑條例第2 條第1
項第3 款、第7 條，判決如主文。
本案經檢察官劉昀到庭執行職務。
中    華    民    國    97    年    1     月    31    日
                  刑事第一庭  法  官  許蓓雯
以上正本證明與原本無異。
如不服本判決應於收受本判決送達後十日內向本院提出上訴書狀，
其未敘述上訴理由者，並得於提起上訴後十日內向本院補提理由
書狀（均須按他造當事人之人數附繕本）「切勿逕送上級法院」
中    華    民    國    97    年    1     月    31    日
                              書記官  蘇雅慧
 附表：
┌──┬────┬──────┬──────────┬─────────────────┬───────┬──────┬──────┐
│編號│被害人  │犯罪時間    │犯罪地點            │犯罪客體及犯罪方式                │所犯罪名      │宣告刑（有期│減刑後之刑（│
│    │        │            │                    │                                  │              │徒刑）      │有期徒刑）  │
├──┼────┼──────┼──────────┼─────────────────┼───────┼──────┼──────┤
│一  │車主：余│95年12月13日│屏東縣東港鎮船頭大東│J2C-866號重機車(車主：余榮篡)   │刑法第320條第 │4月         │2月         │
│    │榮篡（J2│下午6時許   │段處                │因車鑰匙未取下，順手竊走        │1 項之竊盜罪  │            │            │
│    │C-866重 │            │                    │                                  │              │            │            │
│    │機車）  │            │                    │                                  │              │            │            │
├──┼────┼──────┼──────────┼─────────────────┼───────┼──────┼──────┤
│二  │車主：羅│96年1 月5 日│枋山鄉加祿村加祿巷94│L25-915號重機車（車主：羅坤彬） │刑法第321條第1│8月         │4月         │
│    │坤彬（L2│下午4時     │號前                │以未扣案之（客觀具行兇可能）剪刀│項第3款之攜帶 │            │            │
│    │5-915重 │            │                    │  一把，以剪斷機車電源線後復接之方│凶器加重竊盜罪│            │            │
│    │機車    │            │                    │  式，竊取                        │              │            │            │
├──┼────┼──────┼──────────┼─────────────────┼───────┼──────┼──────┤
│三  │車主：湯│96年1 月6 日│內埔鄉○○村○○路榮│M7J-959號重機車（車主：湯昇屏） │刑法第321條第1│8月         │4月         │
│    │昇屏（M7│某時        │民醫院前            │以未扣案之（客觀具行兇可能）剪刀│項第3款之攜帶 │            │            │
│    │J-959重 │            │                    │  一把，以剪斷機車電源線後復接之方│凶器加重竊盜罪│            │            │
│    │機車）  │            │                    │  式，竊取                        │              │            │            │
│    │        │            │                    │                                  │              │            │            │
├──┼────┼──────┼──────────┼─────────────────┼───────┼──────┼──────┤
│四  │車主：│96年1 月6 日│內埔鄉○○村○○路榮│M7J-959號重機車車牌（車主：湯昇 │刑法第216 條、│6月         │3月         │
│    │羅坤彬（│某時        │民醫院前            │  屏）                            │第212 條之行使│            │            │
│    │L25-915 │            │                    │L25-915號重機車車牌（車主：羅坤 │變造特種文書罪│            │            │
│    │）重型機│            │                    │  彬）                            │              │            │            │
│    │車監理│            │                    │卸下M7J-959號重機車之車牌，改懸 │              │            │            │
│    │機關    │            │                    │  L25-915號重機車之車牌，         │              │            │            │
│    │        │            │                    │為逃避查緝，以黑色膠帶黏貼方式，│              │            │            │
│    │        │            │                    │  將「L25-915 」車牌中之英文字母L │              │            │            │
│    │        │            │                    │  變造為E 後，供己代步。          │              │            │            │
└──┴────┴──────┴──────────┴─────────────────┴───────┴──────┴──────┘
附錄本案論罪科刑法條全文
中華民國刑法第216條
行使第二百十條至第二百十五條之文書者，依偽造、變造文書或
登載不實事項或使登載不實事項之規定處斷。
中華民國刑法第212條
偽造、變造護照、旅券、免許證、特許證及關於品行、能力服務
或其他相類之證書、介紹書，足以生損害於公眾或他人者，處一
年以下有期徒刑、拘役或三百元以下罰金。
中華民國刑法第320條第1項
意圖為自己或第三人不法之所有，而竊取他人之動產者，為竊盜
罪，處五年以下有期徒刑、拘役或五百元以下罰金。
中華民國刑法第321條第1項第3款
犯竊盜罪而有左列情形之一者，處六月以上、五年以下有期徒刑
：
三  攜帶兇器而犯之者。
中華民國刑法第349條第2項
搬運、寄藏、故買贓物或為牙保者，處五年以下有期徒刑、拘役
或科或併科一千元以下罰金。


司法院資訊處製作；財團法人民間司法改革基金會備份。
